# 新租赁准则保证金

提问人：zl10552303 时间：2022-01-22 10:54:45
陈版您好， 2021 年按新租赁准则保证金计入长期应收款，而 2020 年列示在其他应收款，这种披露是否有问题，一简单测算， 2021 年形成的未确认融资收益为 2 万元，分 3 年摊销，是否可以简化处理，仍均列示到其他应收款，IPO中是否会有问题

回答人：chenyiwei
如果租赁期超过一年，且在期满后才能收回保证金（或者冲抵最后几期租金），则前期列报为其他应收款也是不恰当的，应作为前期差错予以更正。存出保证金的列报并不是租赁准则规范的范畴，而是适用金融工具准则和财务报表列报准则。